【裁判字號】    97,上訴,3835
【裁判日期】    971014
【裁判案由】    毒品危害防制條例
【裁判全文】
臺灣高等法院刑事判決                97年度上訴字第3835號
上  訴  人  臺灣士林地方法院檢察署檢察官
被      告  甲○○
上列上訴人因被告違反毒品危害防制條例案件，不服臺灣士林地
方法院97年度訴字第680號，中華民國97年6月30日第一審判決（
起訴案號：臺灣士林地方法院檢察署97年度毒偵字第968號、第
1027號），提起上訴，本院判決如下：
    主  文
上訴駁回。
    理  由
一、本案經本院審理結果，認第一審以被告甲○○2次均犯毒品
    危害防制條例第10條第1項之施用第一級毒品罪，分別處以
    有期徒刑7月、7月，並定執行刑為有期徒刑1年，認事用法
    及量刑均無不當，應予維持，並引用第一審判決書記載之事
    實、證據及理由（如附件）。
二、公訴人上訴意旨略以：被告曾有多次施用第一、二級毒品之
    前科，分別經判處有期徒刑9月、8月等，被告於短時間內，
    密集施用毒品，足見其違法意識甚高，且反覆利用國家觀察
    、勒戒、審理資源，嚴重浪費公帑，原審反判處較輕於被告
    前次所科刑度，顯然量處過輕云云。惟原判決已於理由二審
    酌被告之前施用毒品之前科，且經觀察、勒戒程序，仍無法
    戒除，顯示其無戒絕之決心，惟其施用毒品傷害自身健康，
    所生危害非鉅，並於犯後坦承犯行，態度尚屬良好等一切情
    狀，而為刑之量定，論敘綦詳，刑度尚稱妥適。且被告先前
    雖因施用第一、二級毒品案件，於民國93年間經臺灣士林地
    方法院以93年度訴字第593號判處有期徒刑9月、8月，並定
    執行刑有期徒刑1年3月確定；復於95年間因施用第一級毒品
    案件，經臺灣臺南地方法院以95年度訴字第949號判處有期
    徒刑8月確定，然上揭二案件中，被告均有累犯之加重事由
    ，嗣均因適用中華民國96年罪犯減刑條例，經臺灣臺南地方
    法院以95年度聲減字第1911號裁定分別減為有期徒刑4月15
    日、4月、4月，此有本院被告前案紀錄表在卷可憑，均核與
    本案並無累犯之加重事由，亦無減刑條例適用之情狀不同。
    公訴人認本案刑度量處較前案為輕，顯然疏未就個案之情狀
    分別考量。原審既無公訴人所謂刑度過輕之情狀，是公訴人
    執此上訴，為無理由，應予駁回。
據上論斷，應依刑事訴訟法第373條、第368條，判決如主文。
本案經檢察官謝英民到庭執行職務。
中    華    民    國    97    年    10    月    14    日
                  刑事第二庭審判長法  官  洪光燦
                                  法  官  李麗玲
                                  法  官  林恆吉
以上正本證明與原本無異。
如不服本判決，應於收受送達後十日內向本院提出上訴書狀，其
未敘述上訴之理由者並得於提起上訴後十日內向本院補提理由書
（均須按他造當事人之人數附繕本）。
                                  書記官  陳盈璇
中    華    民    國    97    年    10    月    14    日
附件：
臺灣士林地方法院刑事判決              97年度訴字第680號
公  訴  人  臺灣士林地方法院檢察署檢察官
被      告  甲○○  男  39歲（民國○○年○月○日生）
                    身分證統一編號：Ｚ000000000號
                    住台北縣淡水鎮○○路37號
                    居台北縣淡水鎮○○路206號5樓
上列被告因違反毒品危害防制條例案件，經檢察官提起公訴（
97年度毒偵字第968號、第1027號），被告於準備程序中就被訴
事實為有罪之陳述，本院合議庭裁定由受命法官獨任改依簡式審
判程序審理，並判決如下：
    主  文
甲○○施用第一級毒品，處有期徒刑柒月。又施用第一級毒品，
處有期徒刑柒月。應執行有期徒刑壹年。
    事  實
一、甲○○前於民國88年間，因施用毒品案件，經本院裁定送觀
    察、勒戒後，認無繼續施用毒品之傾向，於88年6月22日執
    行完畢釋放出所，為臺灣士林地方法院檢察署檢察官以88年
    度偵字第3962號、第4067號不起訴處分確定。又於93年間，
    因施用毒品案件，為本院於93年12月11日以93年度訴字第
    593號判決施用第一級毒品處有期徒刑9月、施用第二級毒品
    處有期徒刑8月，均累犯，應執行有期徒刑1年3月確定。再
    於95年間，因施用第一級毒品案件，經臺灣臺南地方法院於
    95年8月24日以95年度訴字第949號判決處有期徒刑8月確定
    。上開案件經減刑且接續執行，於97年1月21日假釋出監（
    應於97年6月1日縮刑期滿，尚未執行完畢）。詎其仍不知悔
    改，於上開觀察勒戒執行完畢釋放後5年後，基於施用第一
    級毒品海洛因之犯意，於97年3月20日，在臺北縣淡水鎮○
    ○路206號5樓住處，以海洛因加水置於注射針筒，再注射於
    手臂之方式，施用第一級毒品海洛因1次。又於97 年4月4日
    ，在同上住處，以海洛因加水置於注射針筒，再注射於手臂
    之方式，施用第一級毒品海洛因1次。嗣於97年3月24日及4
    月7日，臺灣士林地方法院檢察署觀護人通知甲○○採集其
    排放之尿液送鑑驗結果，均呈鴉片類陽性反應，始悉上情。
二、案經臺灣士林地方法院檢察署檢察官簽分偵查起訴。
    理  由
一、上揭犯罪事實，業據被告甲○○於本院準備程序及審理時坦
    承不諱，且被告為臺灣士林地方法院檢察署觀護人採集之尿
    液，經送臺灣檢驗科技股份有限公司以酵素免疫分析法初步
    檢驗、氣相層析質譜儀法確認檢驗之檢驗結果，確呈鴉片類
    陽性反應，有該公司97年4月7日CH/2008/30804號、97年4月
    13日CH/2008/40155號濫用藥物檢驗報告2紙、臺灣士林地方
    法院檢察署受保護管束人（被告）尿液檢體監管紀錄表、採
    尿報到編號表各2紙附卷可稽，足認被告上開自白核與事實
    相符，應甚明確。又被告甲○○前於88年間，因施用毒品案
    件，經本院裁定送觀察、勒戒後，認無繼續施用毒品之傾向
    ，於88年6月22日執行完畢釋放出所，為臺灣士林地方法院
    檢察署檢察官以88年度偵字第3962號、第4067號不起訴處分
    確定之事實，有上開不起訴處分書、臺灣高等法院被告前案
    紀錄表各1份在卷可憑。本件事證明確，被告於上開觀察、
    勒戒執行完畢釋放後5年後，4犯施用第一級毒品犯行，堪以
    認定。
二、核被告所為，係犯毒品危害防制條例第10條第1項之施用第
    一級毒品罪。被告於施用第一級毒品前之持有毒品之低度行
    為為施用之高度行為所吸收，不另論罪。被告上開2次犯行
    ，犯意個別，應分論併罰。爰審酌被告曾有上述施用毒品之
    前科，且經觀察、勒戒程序，仍無法戒除復又觸犯本件犯行
    ，顯示其無戒絕之決心，又其施用毒品傷害自身健康，所生
    危害非鉅，本件犯後被告坦承犯行，態度尚屬良好等一切情
    狀，分別量處如主文所示之刑，並定其應執行之刑。
據上論斷，應依刑事訴訟法第273條之1第1項、第299條第1
項前段，毒品危害防制條例第10條第1項，刑法第11條前段、第
51條第5 款，判決如主文。
本案經檢察官翁偉倫到庭執行職務。
中    華    民    國    97    年    6    月    30    日
                    刑事第一庭法  官  雷雯華
以上正本證明與原本無異。
如不服本判決，應於收受送達後10日內向本院提出上訴書狀，其
未敘述上訴之理由者並得於提起上訴後20日內向本院補提理由書
（均須按他造當事人之人數附繕本）。
                              書記官  陳如玲
中    華    民    國    97    年    6    月    30    日
附錄本案論罪科刑法條全文：
毒品危害防制條例第10條
施用第一級毒品者，處6 月以上5 年以下有期徒刑。


司法院資訊處製作；財團法人民間司法改革基金會備份。
